臺灣桃園地方法院刑事判決　　　　　　100年度簡上字第128號
上　訴　人
即　被　告　盧志豪原名盧紀舟.
上列上訴人即被告因詐欺案件，不服本院民國100年1月21日100
年度桃簡字第196號第一審判決（聲請簡易判決處刑書案號：99
年度偵緝字第1475號），提起上訴，本院管轄之第二審合議庭判
決如下：
    主  文
上訴駁回。
盧志豪緩刑貳年。
    事實及理由
一、案經本院審理結果，原審判決書固存疏未細究被告盧志豪就
    其所有合作金庫商業銀行桃園分行帳號0000000000000號帳
    戶（下稱系爭帳戶）金融卡及金融卡密碼之交付時間「民國
    97年5月22日前之97年間某時」、交付地點「桃園縣中壢市
    SOGO二館的雪山茶坊」過於簡略而應更正為「97年1月15日
    至97年5月22日被害人吳秋萍匯款間某日」、「桃園縣中壢
    市○○路357號太平洋SOGO百貨公司中壢館對面之雪山茶坊
    店內」等瑕疵，尚未影響全案情節與判決本旨，揆核其餘認
    事用法暨刑罰量度均無不合遂予維持，茲引用附件原審判決
    書所記載之事實、證據及理由外，另補充：
  (一)論諸證人即被害人吳秋萍於偵查中向檢察官所為之陳述，雖
    屬被告以外之人於審判外之言詞陳述，既經具結在案，況被
    告於本院準備程序中敘明願對前開證人放棄行使詰問權，自
    無不當剝奪被告詰問權之行使，此有最高法院96年度台上字
    第4064號、95年度台上字第6675號刑事判決意旨可稽，衡無
    顯不可信之情況，依刑事訴訟法第159條之1第2項規定，得
    為證據。次論證人吳秋萍於司法警察調查中所為之陳述，同
    屬被告以外之人於審判外之言詞陳述，但當事人於本院審理
    中未予爭執，甚者被告於本院準備程序中同意作為證據使用
    ，本院檢視前開陳述作成時之情況要無不妥之處，適為本案
    證據，依刑事訴訟法第159條之5第1項規定，洵具證據能力
    。再論系爭帳戶開設資料、系爭帳戶交易明細紀錄、自動櫃
    員機匯款單據，乃屬非供述性證據，又無違背法定程序取得
    之情形，依刑事訴訟法第158條之4反面規定，可執為證。
  (二)訊據被告於本院審理中業對原審判決書加以敘列之犯罪事實
    、本院上揭勘誤之交付時間與地點部分盡皆坦承不諱，咸與
    上開證人於警詢、檢察官偵訊中指稱內容契合一致，復有系
    爭帳戶開設資料、系爭帳戶交易明細紀錄、自動櫃員機匯款
    單據為憑，足徵被告之自白委與事實相符，本案事證臻達明
    確，犯行堪以認定。
二、經查被告上訴請求改判無罪，原以否認主觀犯意為由持見，
    嗣則自白犯罪如前所述，故其上訴顯無理由，應予駁回。然
    念被告既已匯款賠償被害人所受之損害，被害人更於本院以
    公務電話詢問意見時表示祈請給予寬典機會，併斟被告未曾
    因故意犯罪受有期徒刑以上刑之宣告，附有臺灣高等法院被
    告前案紀錄表資佐，忖其一時失慮始罹刑章、犯後供陳犯行
    深感悔悟，歷此教訓知所警惕信無再犯之虞，本院認所宣告
    之刑以暫不執行為適當，兼予宣告緩刑2年，用啟自新。
據上論斷，應依刑事訴訟法第455條之1第1項、第3項、第368條
、第373條，刑法第74條第1項第1款，判決如主文。
本案經檢察官陳立儒到庭執行職務。
中    華    民    國   100    年    5     月    10    日
                  刑事第一庭  審判長法  官  謝順輝
                                    法  官  林虹翔
                                    法  官  俞力華
以上正本證明與原本無異。
不得上訴。
                                    書記官  資念婷
中    華    民    國   100    年    5     月    10    日
附錄本案論罪科刑法條
 中華民國刑法第339條
（普通詐欺罪）
意圖為自己或第三人不法之所有，以詐術使人將本人或第三人之
物交付者，處5年以下有期徒刑、拘役或科或併科1,000元以下罰
金。
以前項方法得財產上不法之利益或使第三人得之者，亦同。
前2項之未遂犯罰之。